臺灣新北地方法院民事裁定　　　　　　
111年度抗字第159號
抗  告  人  恩得利工業股份有限公司






法定代理人  王貴戊  





代  理  人  高宏文律師
相  對  人  江淑華  
上列當事人間准予強制執行事件，抗告人對於中華民國111年6月
30日本院111年度勞執字第45號裁定提起抗告，本院裁定如下：
    主  文
抗告駁回。
抗告程序費用新臺幣壹仟元由抗告人負擔。
    理  由
一、按勞資爭議經調解成立或仲裁者，依其內容當事人一方負私
    法上給付之義務，而不履行其義務時，他方當事人得向該管
    法院聲請裁定強制執行並暫免繳裁判費；於聲請強制執行時
    ，並暫免繳執行費。當事人得為抗告，抗告之程序適用非訟
    事件法之規定，非訟事件法未規定者，準用民事訴訟法之規
    定；有下列各款情形之一者，法院應駁回其強制執行裁定之
    聲請：一調解內容或仲裁判斷，係使勞資爭議當事人為法律
    上所禁止之行為。二調解內容或仲裁判斷，與爭議標的顯屬
    無關或性質不適於強制執行。三依其他法律不得為強制執行
    。勞資爭議處理法第59條第1項、第3項、第60條分別定有明
    文。依前開規定，勞資爭議聲請准予強制執行事件之性質係
    屬非訟事件，是此項聲請之裁定，及抗告法院之裁定，僅依
    非訟事件程序，以審查強制執行之形式要件是否具備即為已
    足，並無確定實體上法律關係存否之效力，如當事人就調解
    內容之債務存否有所爭執，事涉實體問題，應循訴訟程序以
    資解決，殊不容於裁定程序中為此爭執（最高法院57年台抗
    字第76號判例意旨參照）。
二、本件抗告意旨略以：本件勞資爭議調解過程所涉之資遣相關
    事實，抗告人非因其過失而有所誤認，致抗告人對於相對人
    之資格或對於重要之爭點有錯誤，況於調解程序進行之際，
    調解委員亦曾表示若嗣後無法成立調解，恐將遭受勞工局處
    以罰鍰，該脅迫陳述已嚴重影響抗告人方之意思表示自由，
    應得撤銷合意調解之意思表示，既撤銷合意調解之意思表示
    ，則系爭勞資爭議調解自不生效力，對抗告人無拘束力。又
    調解時抗告人方所派出調解人員，實際上並無決定調解方案
    之簽核權限，核屬無權代理，而抗告人亦不承認其效力，則
    勞資調解協議之結果自不拘束抗告人，抗告人並無履行之義
    務。且本件勞資調解協議所爭議之標的為資遣是否合法，而
    調解內容則為資遣費數額之認定，於關聯性上二者顯然有別
    ，核屬調解內容與爭議標的顯屬無關之情形，法院自應駁回
    強制執行之聲請等語。
三、經查：
　㈠相對人主張兩造有關資遣費、薪資、退休金等爭議，前經新
    北市政府勞工局指派調解人於111年5月23日調解成立在案，
    調解成立內容為：「1.雙方同意調解方案，達成和解共識，
    本調解案成立。2.有關調解方案一部分，勞工保險費、健保
    費及勞工退休金由對造人於111年6月30日（四）前提繳至申
    請人高偉玲（含本件相對人江淑華）等8人之勞動部勞工保
    險局。3.有關調解方案二之金額，對造人分七期逕匯入申請
    人高偉玲（含本件相對人江淑華）等8人原薪資指定帳戶，
    期數及金額如附表（江淑華，第1期111年6月10日給付新臺
    幣（下同）295,111元、第2期111年7月10日給付100,600元…
    …、第7期111年12月10日給付100,600元），約定期日應給付
    數額，對造人一期未給付即視為全部到期。」，抗告人均未
    給付，仍餘901,111元等情，業據相對人提出新北市政府勞
    資爭議調解紀錄、存摺內頁影本為證（見原審卷第11-21頁
    ），原裁定為准予強制執行之裁定，於法並無不合。
　㈡抗告人固謂本件勞資調解協議所爭議之標的為資遣是否合法
    ，而調解內容則為資遣費數額之認定，於關聯性上二者顯然
    有別，核屬調解內容與爭議標的顯屬無關云云，惟上開調解
    紀錄之申請人主張欄載明：「1.申請人…江淑華等8人受僱於
    對造人公司，……，對造人以遷廠為由資遣所有員工，惟對造
    人積欠工資、資遣費、預告工資、特別休假未休工資……及10
    9年10月至111年2月勞工退休金。」，以及雙方爭議事項欄
    亦列明以「申請人要求對造人給付工資、資遣費、預告工資
    、特別休假未休工資、勞工保險費、健保費及勞工退休金，
    是否有理」等文字，是該調解內容並非與爭議標的顯屬無關
    ，自無適用勞資爭議處理法第60條第2款之理。又抗告人另
    以對資遣相關事實，非因其過失有所誤認，致對於相對人之
    資格或對於重要之爭點有錯誤；調解委員曾以脅迫陳述影響
    抗告人之意思表示自由，應得撤銷合意調解之意思表示；調
    解時抗告人所派出調解人員，實際上並無決定調解方案之簽
    核權限，屬無權代理等語為執，然前開抗辯核屬於實體上的
    爭執，依照前述說明，抗告人應另循訴訟程序另謀解決，自
    不得於本件裁定程序中予以爭執，故抗告人據以抗告原裁定
    ，顯無理由，應予駁回。
四、據上論結，本件抗告為無理由，爰依勞資爭議處理法第59條
    第3項，非訟事件法第21條第2項、第24條第1項、第46條，
    民事訴訟法第495條之1第1項、第449條第1項、第95條、第7
    8條，裁定如主文。
中　　華　　民　　國　　111 　年　　9 　　月　　6 　　日
                  勞動法庭    審判長法　官  饒金鳳
                                    法　官　王士珮
                                    法　官　劉以全
以上正本係照原本作成
如本裁定除以適用法規顯有錯誤為理由，並經本院許可外，不得
再抗告。如提起再抗告，應於收受後10日內委任律師為訴訟代理
人本院提出再抗告狀，並繳納再抗告費新臺幣1,000元。
中　　華　　民　　國　　111 　年　　9 　　月　　6 　　日
                                    書記官　許慧禎